臺灣板橋地方法院刑事判決　　　　　　 94年度訴緝字第109號
公　訴　人　臺灣板橋地方法院檢察署檢察官
被　　　告　甲○○
上列被告因違反毒品危害防制條例案件，經檢察官提起公訴（92
年度毒偵字第3858號），本院受理後被告為有罪之陳述，經合議
庭裁定由受命法官獨任進行簡式審判程序，判決如下：
    主  文
甲○○連續施用第一級毒品，處有期徒刑壹年。扣案之第一級毒
品海洛因淨重零點零玖公克沒收銷燬。
    事  實
一、甲○○前於民國88年間因施用毒品案件，經送勒戒處所觀察
    、勒戒後，認無繼續施用毒品之傾向，經臺灣板橋地方法院
    檢察署檢察官於89年8 月30日以89年度毒偵緝字第180 號為
    不起訴處分確定。猶不知悔改，復基於施用第一級毒品海洛
    因之犯意，自92年1 月某日起至92年11月22日止，在其位於
    臺北縣板橋市○○路○ 段106 巷20弄2 之1 號之家中及同縣
    市○○路與互助街交岔路口附近之電動玩具店等地，以摻入
    香菸內點燃吸用之方式，連續施用第一級毒品海洛因多次，
    頻率約一天用二次。嗣於92年11月29日下午4 時40分許，在
    臺北縣板橋市○○路與互助街交岔路口處為警查獲，並扣得
    其所有供己施用之第一級毒品海洛因淨重0.09公克，經依本
    院於92年11月29日以92年度毒聲字第3720號裁定送勒戒處所
    觀察、勒戒後，認有繼續施用毒品之傾向。
二、案經臺北縣政府警察局海山分局報請臺灣板橋地方法院檢察
    署檢察官偵查起訴，經本院合議庭裁定以簡式審判程序審理
    。
    理  由
一、上揭犯罪事實，業據被告甲○○於本院審理時坦承不諱，又
    被告經警採集之尿液經送驗結果，呈施用第一級毒品海洛因
    之陽性反應，有臺灣檢驗科技股份有限公司於92年12月15日
    出具之濫用藥物尿液檢驗報告一件附卷可稽，而扣案之白色
    粉末，經送法務部調查局鑑驗結果，確含第一級毒品海洛因
    成分，淨重0.09公克，有該局93年2 月5 日調科壹字第0600
    07766 號鑑定通知書在卷足佐。再者被告前於88年間因施用
    毒品案件，經送勒戒處所觀察、勒戒後，認無繼續施用毒品
    之傾向，經臺灣板橋地方法院檢察署檢察官於89年8 月30日
    以89年度毒偵緝字第180 號為不起訴處分確定，此有臺灣高
    等法院被告前案紀錄表附卷可參。此外，被告經依本院於92
    年11月29日以92年度毒聲字第3720號裁定送勒戒處所觀察、
    勒戒後，認有繼續施用毒品之傾向，亦有臺灣臺北看守所附
    設勒戒處所於92年12月10日出具之有無繼續施用毒品傾向證
    明書在卷可憑。是被告乃經觀察、勒戒執行完畢釋放後，五
    年內再犯施用毒品罪，並於經觀察、勒戒後，認有繼續施用
    毒品之傾向甚明。綜上，足認被告自白與事實相符，罪證明
    確，犯行洵堪認定。
二、按被告為本件犯行後，毒品危害防制條例業於92年7 月9 日
    經總統令公布修正全文，並於93年1 月9 日施行生效，關於
    初犯施用第一級或第二級毒品罪，經觀察、勒戒後，認無繼
    續施用毒品之傾向，經檢察官為不起訴處分後，五年內再犯
    施用第一級或第二級毒品之罪，經觀察、勒戒後，認有繼續
    施用毒品之傾向者，依修正前毒品危害防制條例第20條第3
    項規定，除執行強制戒治外，須依法追訴、審判；而依修正
    後毒品危害防制條例第23條規定，只要五年內再犯施用第一
    級或第二級毒品之罪，檢察官亦應依法追訴，因此無論是依
    照修正前或修正後之規定，本案均得由檢察官依法追訴並由
    法院依法審判。再者，關於施用第一級毒品之刑罰規定，不
    論條次、構成要件、法定刑度均無變更，是依修正後毒品危
    害防制條例第35條第2 項及第1 項第3 款之規定，本件自應
    適用裁判時之新法即修正後之毒品危害防制條例處罰，且修
    正後毒品危害防制條例第35條係刑法第2 條之特別規定，本
    件早在此次修正前之92年12月1 日即已繫屬，既應適用修正
    後毒品危害防制條例第35條之規定，即毋庸再引用刑法第2
    條，合先說明。查海洛因係修正後毒品危害防制條例第2 條
    第2 項第1 款所列之第一級毒品。核被告所為，係犯修正後
    毒品危害防制條例第10條第1 項之施用第一級毒品罪。被告
    於施用毒品海洛因而持有該毒品之低度行為，應為施用之高
    度行為所吸收，不另論罪。被告先後多次犯行，時間緊密，
    犯罪構成要件相同，顯係基於概括犯意為之，為連續犯，依
    刑法第56條規定，以一罪論，並加重其刑。爰審酌被告年值
    青壯，不思尋求正當之身心發展，竟施用足以導致精神障礙
    、性格異常，甚至造成生命危險之毒品，戕害一己之身心健
    康，對社會治安可能之危害程度非微，惟其於犯罪後尚能坦
    承犯行等一切情狀，量處如主文所示之刑，以示懲儆。
三、扣案之第一級毒品海洛因淨重0.09公克，係查獲之毒品，不
    問屬於犯人與否，爰依修正後毒品危害防制條例第18條第1
    項前段規定，併予宣告沒收銷燬。
據上論斷，應依刑事訴訟法第273 條之1 第1 項、第299 條第1
項前段，修正後毒品危害防制條例第35條第2 項、第1 項第3 款
、第10條第1 項、第18條第1 項前段，刑法第11條前段、第56條
，判決如主文。
本案經檢察官鄧媛到庭執行職務
中　　華　　民　　國　　94　　年　　7 　　月　　20　　日
                    刑事第六庭    法  官  張江澤
以上正本證明與原本無異。
如不服本判決，應於判決送達後10日內，向本院提出上訴狀。
                                  書記官  林怡秀
中　　華　　民　　國　　94　　年　　7 　　月　　20　　日
附錄本案論罪科刑法條全文：
修正後毒品危害防制條例第10條
施用第一級毒品者，處六月以上五年以下有期徒刑。
施用第二級毒品者，處三年以下有期徒刑。
